【裁判字號】    97,裁,639
【裁判日期】    970124
【裁判案由】    營業稅
【裁判全文】
最  高  行  政  法  院  裁  定
                                     97年度裁字第00639號
上  訴  人  新台灣基礎工程股份有限公司
代  表  人  甲○○
被 上訴 人  財政部臺北市國稅局
代  表  人  凌忠嫄
上列當事人間營業稅事件，上訴人對於中華民國96年8月9日臺北
高等行政法院95年度訴字第4013號判決，提起上訴，本院裁定如
下：
    主  文
上訴駁回。
上訴審訴訟費用由上訴人負擔。
    理  由
一、按對於高等行政法院判決之上訴，非以其違背法令為理由，
    不得為之，行政訴訟法第242條定有明文。依同法第243條第
    1項規定，判決不適用法規或適用不當者，為違背法令；而
    判決有同條第2項所列各款情形之一者，為當然違背法令。
    又提起上訴，應以上訴狀表明上訴理由，並應添具關於上訴
    理由之必要證據，復為同法第244條第1項第4款及第2項所明
    定。準此，當事人對於高等行政法院判決提起上訴，如以高
    等行政法院判決有行政訴訟法第243條第1項規定之不適用法
    規或適用不當為理由時，其上訴狀或理由書應有具體之指摘
    ，並揭示該法規之條項或其內容；若係成文法以外之法則，
    應揭示該法則之旨趣；倘為司法院解釋或本院之判例，則應
    揭示該判解之字號或其內容；如以高等行政法院判決有行政
    訴訟法第243條第2項所列各款情形為理由時，其上訴狀或理
    由書應揭示合於該條項各款之事實。上訴狀或理由書如未依
    此項方法表明，或其所表明者與上開法條規定不合時，即難
    認為已對高等行政法院判決之違背法令有具體之指摘，其上
    訴自難認為合法。
二、本件上訴人對於臺北高等行政法院民國（下同）95年度訴字
    第4013號判決（下稱原判決）上訴，雖以：原審摘取禾仁實
    業股份有限公司（下稱禾仁公司）負責人劉美珠於他案刑事
    偵查中之筆錄內容為判斷基礎，卻未將該項證據依法告知當
    事人為辯論，即據以驟下不利上訴人之判決，顯有違背言詞
    辯論公開之規定之違法。且原判決誤認上訴人與禾仁公司之
    交易內容，而逕以禾仁公司登記營業項目之記載驟為不利上
    訴人之論斷，顯有遺漏事實、認定未依證據之違反論理、證
    據法則情事，顯有判決適用法則不當之違法。再原判決僅以
    轉帳傳票為上訴人自行製作云云，即對該項有利上訴人之證
    據資料恝置不論，顯有判決不備理由之違法。又原判決以證
    人林耀淼、許乃仁之部分證述認定林耀淼與禾仁公司並無合
    作關係，而逕認林耀淼為上訴人之實際交易對象，不僅遺漏
    有利上訴人之證人證述意旨，且未載明何以不採有利上訴人
    證述之心證所由得，顯有判決不備理由之違法。另原判決無
    視禾仁公司在系爭工程中之法律（締約主體）與事實（出資
    ）地位，更忽略工程實務中，數承攬人間所為各種權利義務
    關係之約定，均屬數承攬人間內部之約定，而與外部關係無
    涉，其逕認實際施作工程者（林耀淼）為上訴人之交易對象
    ，顯有違反經驗法則之違法。末原判決中所引之另案刑事偵
    查資料，更未經法院調查認定屬實，第三人與禾仁公司間縱
    有不法，亦與上訴人與禾仁公司間之系爭工程交易無涉，原
    判決卻據以推論上訴人與禾仁公司間無實際交易，遽為上訴
    人敗訴之判決，實嫌速斷云云為由。惟查，原審卷附之劉美
    珠之調查筆錄係被上訴人之訴訟代理人於96年4月17日原審
    行準備程序時所庭呈，上訴人及其訴訟代理人隨時可閱覽、
    抄錄該調查筆錄，並就其內容陳述意見，及至96年7月26日
    原審公開行言詞辯論時，曾提示本件全部卷證予兩造命為辯
    論，此有言詞辯論筆錄為證，自難謂原判決有違背言詞辯論
    公開之規定之違法情事。另核其上訴狀所載其餘內容，或係
    重述其在原審業經主張而為原判決摒棄不採之陳詞，或係就
    原審取捨證據、認定事實之職權行使事項，任加指摘違誤，
    或係執其個人主觀歧異之法律見解，就原審所為論斷或駁斥
    其主張之理由，泛言原判決不備理由及不適用法規、法則或
    適用不當，而未具體表明原判決究竟有如何合於不適用法規
    或適用不當、或有行政訴訟法第243條第2項所列各款之情形
    ，尚難認為已對原判決之如何違背法令有具體之指摘。依首
    揭規定及說明，應認其上訴為不合法，應予駁回。
三、依行政訴訟法第249條第1項前段、第104條、民事訴訟法第
    95條、第78條，裁定如主文。
中    華    民    國    97    年    1     月    24    日
                    最高行政法院第四庭
                        審判長法官  鍾  耀  光
                              法官  姜  仁  脩
                              法官  王  德  麟
                              法官  黃  清  光
                              法官  吳  慧  娟
以  上  正  本  證  明  與  原  本  無  異
中    華    民    國    97    年    1     月    24    日
                              書記官  張  雅  琴


司法院資訊處製作；財團法人民間司法改革基金會備份。
